【裁判字號】    97,交聲,6
【裁判日期】    970331
【裁判案由】    違反道路交通管理處罰條例聲明異議
【裁判全文】
臺灣桃園地方法院交通事件裁定           97年度交聲字第6號
原處分機關  交通部公路總局新竹區監理所
異  議  人
即受處分人  乙○○
上列受處分人因違反道路交通管理處罰條例案件，對於交通部公
路總局新竹區監理所中壢監理站中華民國96年12月5 日所為之處
分（原處分案號：壢監裁字第裁53－DB0000000 號），聲明異議
，本院裁定如下：
    主  文
異議駁回。
    理  由
一、原處分意旨略以：異議人即受處分人乙○○於民國96年10月
    9 日晚間6 時15分許，駕駛車牌號碼9837─PK號自用小客車
    ，沿桃園縣中壢市○○路由南往北行駛，行經與中園路口之
    有燈光管制號誌之交岔路口闖紅燈，經桃園縣政府警察局中
    壢分局文化派出所警員當場攔停舉發，並以異議人闖紅燈為
    由，開立桃警局交字第DB0000000 號舉發違反道路交通管理
    事件通知單，嗣並將該通知單交付予異議人。異議人於舉發
    通知單上所載應到案日期前向交通部公路總局新竹區監理所
    中壢監理站（下稱原處分機關）提出申訴，經原處分機關調
    查結果，認異議人確有前述違規行為，乃依道路交通管理處
    罰條例第53條第1 項、第63條第1 項第3 款，違反道路交通
    管理事件統一裁罰基準及處理細則第43條、第44條、第67條
    之規定，於96年12月5 日以壢監裁字第裁53－DB0000000 號
    裁決書，裁處異議人罰鍰新臺幣（下同）2,700 元，並記違
    規點數3 點。
二、異議意旨略以：其於上開所述時間，乃係駕駛上開自用小客
    車行駛於中華路之最外側車道，嗣於行經與中園路之交岔路
    口時，燈光管制號誌仍為綠燈，但因前方有一同前進之機車
    欲兩段式左轉而減速，其被迫配合該機車一同減速，以致穿
    越該交岔路口時，燈光管制號誌已轉為紅燈，始遭舉發警員
    當場查獲，是原處分顯有不當，為此聲明異議云云。
三、按駕駛人駕駛汽車，應遵守道路交通標誌、標線、號誌之指
    示，行駛至交岔路口，其行進、轉彎，應遵守燈光號誌，而
    車輛面對行車管制號誌圓形紅燈表示禁止通行，不得超越停
    止線或進入路口，道路交通安全規則第90條、第102 條第 1
    項第1 款、道路交通標誌標線號誌設置規則第206 條第5 款
    分別定有明文。次按汽車駕駛人，行經有燈光號誌管制之交
    岔路口闖紅燈者，處1,800 元以上5,400 元以下罰鍰。汽車
    駕駛人有第53條違規行為者除依原條款處罰鍰外，並予記違
    規點數3 點，道路交通管理處罰條例第53條第1 項、第63條
    第1 項第3 款亦分別定有明文。
四、經查：上揭違規事實，業據證人即舉發本件違規之警員甲○
    ○於本院審理時具結證稱：當天伊於中華路上執行勤務，看
    見異議人所駕駛之車輛由中華路闖紅燈穿越中園路，乃將異
    議人攔下舉發，而當中華路上之燈光管制號誌轉換為紅燈時
    ，異議人所駕駛之車輛尚位於中華路上之斑馬線後方，並不
    會妨礙其他車輛之通行，詎異議人仍在中華路之燈號轉換為
    紅燈2 、3 秒後駕車穿越該交岔路口，且當時除異議人所駕
    駛車輛外亦無其他車輛往前行駛等語綦詳。而證人甲○○為
    取締交通違規之公務員，其為達維護交通秩序、安全之行政
    目的而依法執行公權力，與異議人素不相識，衡情當無甘冒
    須負擔刑事責任之風險，故意誣指異議人違規之必要，且按
    考量交通違規行為又多屬迅速、稍縱即逝及不可回復等特性
    ，舉發機關或原處分機關若能提出更多之法定證據方法，例
    如人證、書證、物證等證據資料以供司法審查之交通法庭加
    以判斷該交通違規行為之存否，自屬允當，惟若因前揭交通
    違規行為特性而無法提供更多相關之書證、物證時，則舉發
    員警於司法審查之訴訟程序上立於證人之地位而證述其當時
    親身目擊及見聞之交通違規行為經過，亦屬於法定證據方法
    之一之人證證述，於法亦不有違，至於舉發員警立於證人之
    地位所為之證述是否可採，此乃交通法庭依經驗及論理法則
    判斷其證明力為何而得否採擇之心證層次，斷不可以舉發員
    警作為證人之所述，因不可能反於其先前所為舉發而認均不
    可採，而全盤否定其立於證人地位所為之陳述。故於本件中
    ，舉發員警甲○○於本院審理中既已居於證人之地位具結陳
    述其所親身目擊及見聞異議人駕駛自小客車行經有燈光號誌
    管制之交岔路口闖紅燈之違規事實，本院認自足以擔保其證
    詞之憑信性，是認證人甲○○之前揭證述，確屬可採。準此
    ，異議人辯稱其並無闖紅燈之違規事實云云，即不可採。
五、綜上所述，異議人確有上開違規行為，又處分機關依道路交
    通管理處罰條例第53條第1 項、違反道路交通管理事件統一
    裁罰基準及處理細則及違反道路交通管理事件統一裁罰基準
    表所載之裁罰標準之相關規定，裁處異議人2,700 元之罰鍰
    ，並依道路交通管理處罰條例第63條第1 項第3 款之規定，
    記違規點數3 點，亦核無違誤，是本件異議自為無理由，應
    予駁回。
據上論斷，應依道路交通管理處罰條例第87條第2 項、道路交通
案件處理辦法第19條，裁定如主文。
中    華    民    國    97    年     3    月    31    日
                            交通法庭  法  官  蘇昌澤
以上正本證明與原本無異。
如不服本裁定，應於裁定送達後5 日內向本院提出抗告狀。
                                      書記官  田宜芳
中    華    民    國    97    年    4     月    3     日


司法院資訊處製作；財團法人民間司法改革基金會備份。
